臺灣嘉義地方法院民事裁定
111年度小抗字第3號 
抗  告  人  
即  原  告  周莉馨（原名周麗香）


抗  告  人
即  被  告  蔡如真  
上列抗告人對於民國111年9月6日本院嘉義簡易庭111年度嘉小字
第685號第一審裁定提起抗告，本院裁定如下：
    主      文
抗告人之抗告均駁回。
抗告人之抗告費用各自負擔（即抗告人周莉馨之抗告費用由周莉
馨負擔，抗告人蔡如真之抗告費用由蔡如真負擔）。
    事實及理由
一、按對於小額程序第一審裁判之抗告，非以其違背法令為理由
　　，不得為之，民事訴訟法第436條之24第2項定有明文。而所
    謂違背法令，係指依同法第436條之32第2項準用第468條所
    定裁定不適用法規或適用不當、第469條各款所列裁定當然
    違背法令之情形。是當事人對於小額程序第一審裁判提起抗
    告時，如以原裁定有民事訴訟法第468條所定不適用法規或
    適用不當為理由，其抗告狀或理由書應具體指摘該裁定所違
    背法規之條項，或有關判例、解釋之字號，或成文法以外之
    習慣或法理等及其內容，暨係據何訴訟資料可認為有違背法
    令之事實；如以原裁定有同法第469條第1款至第5款所列裁
    定當然違背法令之情形為理由，其抗告狀或理由書應具體揭
    示該裁定有合於各款所列情形之內容，及係據何訴訟資料可
    認為有當然違背法令之事實。倘當事人未依上述方式表明，
    或所表明者顯與前揭法條規定不符，即難認其抗告為合法，
    法院毋庸命補正，應逕以裁定駁回之。
二、抗告人意旨略以：
　㈠抗告人周莉馨抗告意旨略以：其因誤信網友詐騙而匯款新臺
    幣（下同）92,000元至蔡如真帳戶。其不知網友是詐騙集團
　　，其為身心障礙人士，目前沒有經濟來源。另案確定判決僅
    判決蔡如真給付46,000元，希望蔡如真將92,000元全戶數退
    還，希望能開庭陳述等語。並聲明：原裁定廢棄；訴訟費用
    由被告（即蔡如真）負擔。
　㈡抗告人蔡如真抗告意旨略以：伊未侵權，也未不當得利，更
    不是車手。伊被網路騙徒詐騙，完全不知人頭戶是犯法，沒
    想太多又幫忙他們換比特幣，知道錯了也受到懲罰。周莉馨
    一案多次告訴，有違法理等語。並聲明：訴訟費用由原告（
　　即周莉馨負擔）。
三、本院之判斷
　㈠依抗告人周莉馨民事抗告狀所載內容，並未具體指摘原裁定
    有何不適用法規或適用法規不當之處，亦未表明原裁定所違
    背之法規條項，或有關解釋字號、成文法以外之習慣或法理
    等及其具體內容，或原裁定有合於民事訴訟法第469條何款
    規定情形之具體內容，揆諸前揭說明，顯難認抗告人周莉馨
    已具體指摘原裁定有何違背法令或就原裁定內容有何具體之
    抗告理由，其抗告自非合法，應予駁回。　　
　㈡至於抗告人蔡如真雖對原審裁定提起抗告，然查，原審是以
    周莉馨提起之本件訴訟，為另案109年度嘉小字第844號判決
　　、另案110年度嘉小字第534號判決之既判力所及，乃裁定駁
    回周莉馨之本件訴訟。因此，蔡如真並未受原審不利之裁判
　　，自無抗告利益可言，其提起抗告於法不合，應予駁回。　
四、據上論結，本件抗告均為不合法，依民事訴訟法第436條之3
    2第3項、第495條之1第1項、第444條第1項前段、第95條、
    第78條，裁定如主文。
五、據上論結，本件上訴為不合法，依民事訴訟法第436 條之32
    第3項、第495條之1第1項、第444條第1項、第95條、第78條
　　，裁定如主文。
中　　華　　民　　國　　111 　年　　12　　月　　14　　日
                  民二庭審判長法　官　林中如 
　　　　　　　　　            法  官  呂仲玉
　　　　　　　　　            法  官  陳婉玉
以上正本係照原本作成。
本件不得再抗告。      
中　　華　　民　　國　　111 　年　　12　　月　　14　　日
                              書記官　林柑杏